最高法院民事裁定　　　　　　　　　　　　　　　　　九十三年度台抗字第二八號
　　再 抗告 人　甲　○
　　訴訟代理人　李潮雄律師
右再抗告人因與國泰世華商業銀行股份有限公司間強制執行聲明異議事件，對於中華
民國九十二年九月十九日台灣高等法院裁定（九十二年度抗字第三三０八號），提起
再抗告，本院裁定如左：
    主  文
再抗告駁回。
再抗告程序費用由再抗告人負擔。
    理  由
本件相對人世華商業銀行股份有限公司，已與國泰商業銀行股份有限公司合併為國泰
世華商業銀行股份有限公司，有財政部函、經濟部函、銀行營業執照、公司變更登記
事項表可稽。玆國泰世華商業銀行股份有限公司聲明承受訴訟，應予准許，合先敘明
。
按送達於住居所、事務所或營業所不獲會晤應受送達人者，得將文書付與有辨別事理
能力之同居人或受僱人，民事訴訟法第一百三十七條第一項定有明文。又送達旨在使
訴訟當事人或關係人知悉所交付文書內容，以使其為必要之訴訟行為，參酌本件相對
人執台灣台北地方法院（下稱台北地院）八十六年度票字第一六九七八號裁定，據以
聲請台北地院於八十七年八月二十七日核發准許相對人向第三人即法務部調查局收取
再抗告人任職調查局期間包括薪津、獎金、津貼、補助費三分之一之收取執行命令，
又於八十九年三月十三日核發移轉命令，再抗告人迄至九十二年七月十八日始提出異
議，及依民事訴訟法施行法第三條規定委任司法院與行政院訂定會同公布之郵政機關
送達訴訟文書實施辦法第八條：機關、學校、工廠、商場、事務所、營業所或其他公
私團體內之員工、或居住人為應受送達人時，郵政機關送達人員得將文書付與上列送
達處所內接收郵件人員。前項規定之接收郵件人員，視為民事訴訟法第一百三十七條
規定之同居人或受僱人之規定，本件再抗告人現在台北巿基隆路二段一七六號之法務
部調查局台北巿調查處任職，則台北地院囑託郵務人員將該院八十六年度票字第一六
九七八號民事裁定送達至再抗告人任職工作之上開地址，未獲會晤應受送達再抗告人
，而將該文書付與該應送達處所之接收郵件之人員，自屬合法送達。原法院因而維持
台北地院所為駁回再抗告人聲明異議之裁定，駁回再抗告人之抗告，經核於法洵無違
誤。再抗告意旨，仍執陳詞，聲明廢棄原裁定，為無理由。
據上論結，本件再抗告為無理由。依強制執行法第三十條之一、民事訴訟法第四百九
十五條之一第二項、第四百八十一條、第四百四十九條第一項、第九十五條、第七十
八條，裁定如主文。
中　　　華　　　民　　　國　　九十三　　年　　　一　　　月　　 十六 　　日
                              最高法院民事第六庭
                                  審判長法官  吳　正　一
                                        法官  劉　福　來
                                        法官  鄭　玉　山
                                        法官  黃　義　豐
                                        法官  陳　碧　玉
      右正本證明與原本無異
                                              書  記  官
中　　　華　　　民　　　國　　九十三　　年　　　二　　　月　　　十　　　日
                                                                        Ｋ
